lt-LT: Namai ir sodas > Virtuvė ir valgomasis > Virtuvės įrankiai > Salotų padažų maišytuvai ir plaktuvai: Maišytuvai; Plaktuvai
fi: Koti ja puutarha > Keittiö ja ruokailu > Keittiövälineet ja tarvikkeet > Salaatinkastikeen sekoittimet: Sekoittimet; Shakerit
ja: ホーム・ガーデン > キッチン・ダイニング > キッチン用品・調理器具 > ドレッシングシェーカー: ミキサー; シェイカー
it: Casa e giardino > Cucina e pranzo > Strumenti e utensili cucina > Miscelatori per condimento insalata: Miscelatori; Shaker
hu: Otthon és kert > Konyha és étkező > Konyhai eszközök és edények > Salátaöntet-keverők és -rázók: Keverők; Rázók
tr: Ev ve Bahçe > Mutfak ve Yemek > Mutfak Gereçleri ve Aletleri > Salata Sosu Karıştırıcı ve Çalkalayıcıları: Karıştırıcılar; Çalkalayıcılar
el: Σπίτι & κήπος > Κουζίνα & τραπεζαρία > Εργαλεία & σκεύη κουζίνας > Μίξερ & σέικερ για σάλτσες σαλάτας: Μίξερ; Σέικερ
vi: Nhà và vườn > Phòng bếp và phòng ăn > Dụng cụ nhà bếp > Lọ/hũ trộn và lắc salad: Lọ/hũ trộn; Lọ/hũ lắc
hr-HR: Dom i vrt > Kuhinja i blagovaonica > Kuhinjski alati i pribor > Mikseri i posude za preljeve za salatu: Mikseri; Posude za posipanje
sk-SK: Dom a záhrada > Kuchyňa a jedáleň > Kuchynské náradie a riad > Mixéry a šejkry na šalátové dressingy: Mixéry; Šejkre
sv: Hem och trädgård > Kök och matsal > Köksverktyg och köksgeråd > Vispar och shakers för salladsdressing: Blandare; Shakers
ru: Дом и сад > Кухня и сервировка стола > Кухонная утварь > Миксеры и шейкеры для салатных заправок: Миксеры; Шейкеры
ro-RO: Casă și grădină > Bucătărie și sufragerie > Instrumente și ustensile de bucătărie > Mixere și shakere pentru dressing salată: Mixere; Shakere
pt-PT: Casa e jardim > Cozinha e refeições > Ferramentas e utensílios de cozinha > Misturadores e agitadores de molho de salada: Misturadores; Agitadores
th: บ้านและสวน > ห้องครัวและการรับประทานอาหาร > เครื่องมือและเครื่องใช้ในครัว > ที่ผสมน้ำสลัด: ที่ผสม; ที่เขย่า
nl: Huis en tuin > Keuken en eetkamer > Keukengereedschap > Shakebekers voor saladedressing: Mengers; Standaard shakebekers
pl: Dom i ogród > Kuchnia i jadalnia > Narzędzia i sprzęty kuchenne > Miksery i shakery do dressingów do sałatek: Miksery; Shakery
zh-TW: 居家和庭園 > 廚房與餐廳 > 廚房工具和用具 > 沙拉醬調理瓶罐: 調理瓶; 調理罐
es: Casa y jardín > Cocina y comedor > Herramientas y utensilios de cocina > Mezcladores de aliños: Mezcladores; Agitadores
en: Home & Garden > Kitchen & Dining > Kitchen Tools & Utensils > Salad Dressing Mixers & Shakers: Mixers; Shakers
zh-CN: 家居与园艺 > 厨房/餐厅 > 厨房工具/用具 > 沙拉酱搅拌瓶/调味瓶: 搅拌瓶; 调味瓶
pt-BR: Casa e jardim > Produtos de cozinha e aparelhos de jantar > Ferramentas e utensílios de cozinha > Misturadores para molho de salada: Misturador; Agitadores
da: Hjem og have > Køkken og spisestue > Køkkenredskaber > Salatdressing – blandere og shakere: Blandere; Shakere
ko: 가정/원예 용품 > 주방/식탁 > 주방용품 > 드레싱 믹서/셰이커: 믹서; 셰이커
fr: Maison et jardin > Arts de la table et arts culinaires > Ustensiles et accessoires de cuisine > Mélangeurs et shakers à vinaigrette: Mixers; Shakers à vinaigrette
bg-BG: Дом и градина > Кухня и трапезария > Кухненски инструменти и прибори > Миксери и шейкъри за салатен дресинг: Миксери; Шейкъри
nb: Hjem og hage > Kjøkken og spiserom > Kjøkkenverktøy og bestikk > Salatdressingmiksere og -shakere: Miksere; Shakere
cs: Dům a zahrada > Kuchyně a jídelny > Kuchyňské nástroje a vybavení > Mixéry a šejkry na salátové dresingy: Mixéry na salátové dresingy; Šejkry na salátové dresingy
sl-SI: Dom in vrt > Kuhinja in jedilnica > Kuhinjska orodja in pripomočki > Mešalniki in stresalniki za solatni preliv: Mešalniki; Šejkerji
de: Heim & Garten > Küche & Esszimmer > Küchenhelfer & -utensilien > Dressing-Shaker: Mixer; Shaker